# 请教陈版主：关于买赠的会计处理

提问人：hongzphy 时间：2022-02-21 13:28:31
某企业推出一个A+B的组合产品，数量比例1:1，最终客户需要联合使用A+B才能发挥效果。A产品通过经销商销售（买断），且定价时考虑B产品的成本。终端客户拿到A后，一定会通过慈善基金会免费领取B，公司再发货给基金会指定的地址，目前企业处理是销售A时按签收确认收入，结转A的成本，赠送B时，结转B的成本。A和B均为药品，且A已如医保，且承诺销售A按1:1赠送B。问题：A和B 是两项履约义务还是 A+B作为一项履约义务，收入确认时点分别如何判断？
项目组考虑过的方案：
1 、对A和B作为两项履约义务处理，但是销售A时合同价格已经包含了组合的价格，而且A和B都是新产品，找不到市场价，很难分拆，且经销合同中也只有A产品，觉得按两项义务处理不太可行。企业与其他企业签订了合同，约定B产品和其他企业的C产品组合出售，也可达到A+B产品组合的部分效果，B扔通过基金会赠送方式到最终客户，合同中隐晦的约定了B产品的结算价格，是否可以认定为B产品的市场价格。
2 、对A和B作为一项履约义务，至捐赠时确认收入，但和经销商签订的合同和其他产品销售没有差别，都是买断式的，仅这个作为代销理由不充分，另外，对经销商来说，即使代销，也一般时销售给医院时可以确认，但赠送的药在最终患者申请时才给付，滞后较多。但从商业实质来看，A+B形成了一个组合产出，虽然是先后交付，但对终客户而言，其目的是取得两个产品，单独取得一个是没意义的，因此A+B应作为一项履约义务可能是比较合适的。
3 、销售A时确认收入，就B和基金会协议中明确代基金会管理库存，销售A时，按1:1的数量结转AB成本。
4 、对A确认收入时，结转A和B成本，就B成本同时挂其他应付款or其他流动负债。
5 、捐赠直接按捐赠时点确认营业外支出，但企业觉得金额比较大，还可能会涉及到一些法律诉讼问题，且不太符合商业实质。
大家觉得哪种处理方式更合适。

回答人：chenyiwei
从主帖信息来看，A+B构成单项履约义务的可能性更大。由于该项履约义务是在一个时点履行的，故只有在A+B全部交付后才能确认与该履约义务对应的收入和成本。